# HW1
### 廖昱嘉
### 2018年7月6日
# 介紹
這不只是第一周作業，更是一份學習筆記
## 運算
### 四則運算
```{r}
66+666
```
```{r}
666-66
```
```{r}
4*3
```
```{r}
9/3
```
```{r}
9%%5
```
## 變數
### 變數有四種:數值，整數，邏輯值，文字
### 可以用函數class()來檢查此變數的種類
```{r}
apple<-5
```
```{r}
class(apple)
```
### 請注意，不同種類的變數不能相加
```{r}
banana<-"好吃"
```
#### banana不能+apple，因為一個是字串一個是數值
## 向量
### 使用c()來創造向量，並使用逗號分隔向量中的元素，比如:
```{r}
sisters<-c(6,8,10)
```
```{r}
fruit<-c("watermelon","pineapple","orange")
```
### 用names()來為向量命名，使資料更加一目瞭然
```{r}
names(sisters)<-c("小花","小美","小芒果")
```
```{r}
sisters
```
### 向量裡的種類如果相同，也是可以相加的唷!
### 假設小胖(pon)有的美金、台幣、黃金總共(6,6,6)
```{r}
pon<-c(6,6,6)
```
### 小美(mei)是(8,8,12)
```{r}
mei<-c(8,8,12)
```
```{r}
total<-pon+mei
```
```{r}
total
```
### 我們可以用sum()這函數來相加向量內所有東西
```{r}
sum(mei)
```
### 假設兩向量所有的元素一樣，種類又一樣，就可以比較!
```{r}
mei>pon
```
### 用向量[數字]可以查詢，比如我想查詢小美有多少黃金
```{r}
mei[3]
```
### !!!R語言第一個元素是1，不是0唷
### 向量[C(數字,數字)]可以查詢該向量的多個數值
### 比如說我想查詢小美的美金和台幣還有黃金，他的向量編號是1和2和3，
### 那就是c(1,2,3)
```{r}
mei[c(1,2,3)]
```
### 上述這個方法要打三個數字，如果他是連續
### 其實可以打(1:3)
```{r}
mei[c(1:3)]
```
### 那如果不知道他的順序怎辦?
### 其實可以從他的命名查詢
```{r}
names(mei)<-c("us","tw","gold")
```
### 接下來我想查詢小美的美金和黃金
```{r}
mei[c("us","gold")]
```
### 函數mean()可以計算該選向量或選取的向量的平均值
```{r}
mean(mei)
```
### 以下是R的比較運算子，就如上述比較小胖小美的美金、台幣和黃金，比較結果正確會回傳TRUE，錯了會回傳FALSE
### >大於
### <小於
### <=不大於
### >=不小於
### ==等於
### !=不等於
### 向量[比較後的向量]這樣的寫法可以挑出已經比好過後的值
### 假設我想找小美大於10的財物
### 那我可以先進行比較
```{r}
bigthan10<-mei>10
```
### 然後再以此比較出的TRUE,FALSE挑選出我要的東西
```{r}
mei[bigthan10]
``` 
### 這樣的好處，在於可以在我不確定該向量所有資訊時
### 能快速挑選出我要的東西
## 二維向量~~矩陣
### 甚麼是矩陣阿?
### 就是有列與欄的資料型態
## 用matrix()創造矩陣
### 以下三點(matrix的三個參數)是matrix函數的重點
### 1. 第一個參數是要放進矩陣的元素1:9是(1,2,3,4,5,6,7,8,9)的簡單寫法
### 2. 第二個參數byrow如果=TRUE就是填滿矩陣時已列的方向放入元素，FALSE則為以欄的方向填滿
### 3. 第三個函數nrow表示矩陣有3列
### 以下先用向量創造元素，在排列出一個矩陣
### 分別是小已(yee)、小龍(lon)、小芳(fon)所持有的黃金和鑽石
```{r}
yee<-c(80,100)
```
```{r}
lon<-c(90,90)
```
```{r}
fon<-c(60,120)
```
### 再來主裝成矩陣
```{r}
property<-matrix(c(yee,lon,fon),byrow=TRUE,nrow=3)
```
```{r}
property
```
### 用rownames()和colnames()可以為矩陣的列與欄命名
```{r}
keeper<-c("yee","lon","fon")
```
```{r}
mine<-c("gold","diamond")
```
```{r}
rownames(property)<-keeper
colnames(property)<-mine
property
```
### rowSums()函數可以相加矩陣中每個列的總和，產生新的向量
```{r}
eachoneproperty<-rowSums(property)
eachoneproperty
```
### cbind()函數可以增加矩陣的欄(前提是該向量所相加矩陣同樣數量的列)
```{r}
big_property<-cbind(property,eachoneproperty)
big_property
```
### rbind()函數可以增加矩陣的列
```{r}
tsai<-c(20,160)
fourkeeper<-rbind(property,tsai)
fourkeeper
```
### 用ls()函數可以檢視工作區的內容(所有指令出的向量、矩陣...所有東西)
```{r}
ls()
```
### colSums()相對於rowSums()，是用來相加欄的!
```{r}
minetotal<-colSums(property)
minetotal
```
## 矩陣的查詢
### 矩陣[1,2]可以選出該矩陣第一列第二欄的元素
### 矩陣[1:3,2:4]可以選出該矩陣第一列至第三列與第二欄至第四欄的元素
### 矩陣[,1]會列出第一欄的所有元素
### 矩陣[1,]則會列出第一列的所有元素
## 矩陣的計算
### 矩陣是可以計算的!!!比如黃金和鑽石每公斤都是10000元
```{r}
money<-property*10000
money
```
### 但如果黃金和鑽石每公斤價格不一樣呢??
### 還是可以計算的
```{r}
price<-c(20,600)
true_money<-property*price
true_money
```
### 請注意，上述矩陣運算不是標準的，標準矩陣運算子要使用%*%喔
## 因素向量
### 因素向量是用來儲存類別型變數的統計資料，類別型變數與連續型變數最主要的差異在於
### 類別型變數有類別個數的上限!!!而連續型變數則會有無窮多的個數
### 一個好的因素向量範例是生理性別，每一個觀測值都可以被分類成生理男性或生理女性
## factor()函數來宣告因素向量，以下以生理性別作範例

```{r}
gender_vector<-c("Male","Female","Female","Male","Male")
factor_gender_vector<-factor(gender_vector)
factor_gender_vector
```
### 因素向量的類別型變數又可分為名目類別型變數和順序類別型變數，比如有個因素向量有五種動物，你無法比較各種動物間的好壞，他就為名目類別型變數，反之，順序類別型變數有天生的比較特性，比如溫度分低中高，中就比低大，高就比中大。
### 用levels()這個函數來改變因素向量級別的名稱，以下以生理性別作範例，請注意改變名稱時輸入順序非常重要，R預設是以字母順序排列，所以要把male>M，femal>F，順序要是先f在m，千萬別反了，不然資料就跟著反了。
```{r}
levels(factor_gender_vector)<-c("F","M")
factor_gender_vector
```
## summary()函數可以使我們快速得到一組資料的摘要，以下仍然以生理性別為範例，用summary可以讓我們快速知道有多少生理男性和生理女性。
```{r}
summary(gender_vector)
summary(factor_gender_vector)
```
### 從上面結果可以知道，如果summary因素向量，他會不同於一般向量，把每個類別的個數顯示出來
## 順序型因素向量比較
### 假如把上面生理性別的F和M比較(用>或<比較運算子)，R會顯示錯誤訊息，因為在他眼裡，此因素向量為名目行因素向量，只有順序型因素向量才能比較,以下用速度來做順序型因素向量的介紹
```{r}
speed<-c("fast","slow","slow","fast","insane")
```
## factor()順序型因素向量用法
### factor()括弧裡面要多加ordered和levels才能使此因素向量成為順序型因素向量

```{r}
factor_speed<-factor(speed,ordered=TRUE,levels=c("slow","fast","insane"))
factor_speed
```
### 從上述結果，可以發現R用了比較運算子來分類出此因素向量，證明此因素向量為順序型因素向量
### 接下來我們就可以進行比較一樣是向量的一種，我們便以[數字]來挑選其中的數值
```{r}
da2<-factor_speed[2]
da5<-factor_speed[5]
da2>da5
```
## 資料框(dataframe)
### 矩陣中的元素是相同的，資料框可以是不同的!!!
### 因為他的觀測值儲存為列，變數儲存為欄!!!
### head()函數可以使你先觀察前六個資料
### str()函數可以告訴我們資料框的訊息
### 包括觀測值的總數、變數的總數、變數名稱清單、變數的資料類型和前幾個觀測值，建議拿到一筆資料時都限用此函數來瞭幾這筆資料的樣態
## data.frame()函數就是來建立資料框的!以下以太陽系八大行星為範例
```{r}
name<-c("Mercury","Venus","Earth","Mars","Jupiter","Saturn","Uranus","Neptune")
type<-c("Terrestrial planet", "Terrestrial planet", "Terrestrial planet", "Terrestrial planet", "Gas giant", "Gas giant", "Gas giant", "Gas giant")
diameter <- c(0.382, 0.949, 1, 0.532, 11.209, 9.449, 4.007, 3.883)
rotation <- c(58.64, -243.02, 1, 1.03, 0.41, 0.43, -0.72, 0.67)
rings <- c(FALSE, FALSE, FALSE, FALSE, TRUE, TRUE, TRUE, TRUE)
planet_df<-data.frame(name,type,diameter,rotation,rings)
planet_df
```
## dataframe的查詢
### 資料框[1,2]將此dataframe第一列第二欄的元素選出
### 資料框[1:3,2:4]將dataframe第一到第三列嶼第二至第四欄的元素選出
### 資料框[1,]會把第一列所有元素選出
```{r}
planet_df[1,3]
```
### 這是水星的直徑
```{r}
planet_df[4,]
```
### 這是火星所有的資訊
### 我們也可以用dataframe的名稱來進行查詢，在我們不知道他的欄位的時候
```{r}
planet_df[1:5,"diameter"]
```
### $符號的運用
### 如果要選出diameter變數的所有值可以這樣子
```{r}
planet_df[,3]
planet_df[,"diameter"]
planet_df$diameter
```
### 邏輯值(TRUE,FALSE)的向量在dataframe的查詢是可以快速使用的，假設我們要找有環的星球，可以這樣做
```{r}
planet_df[rings,]
```