---
title: "class3"
author: "廖昱嘉"
date: "2018年7月18日"
output: html_document
---
# Is happiness correlated with open data? 的EDA   
## open data跟快樂指數有關嗎?   
首先，先載入dplyr和把檔案讀進來    
```{r}
library(dplyr)
open_data<-read.csv("C:/Users/user/Desktop/codingsite/ntu-cs-x/week3/countries.csv",stringsAsFactors=F)
happiness<-read.csv("C:/Users/user/Desktop/codingsite/ntu-cs-x/week3/2015.csv",stringsAsFactors=F)
```
一般來講stringsAsFactors是默認為default.stringsAsFactors()，這裡我們要這些資料不要這樣，所以弄成F=FALSE   
接下來把"country name"轉成"country"方便資料加入另一個資料(join)!     
```{r}
colnames(open_data)[2] <- "Country"
```
打開資料可以發現兩個資料名稱都有"country"了，可以開始join了!   
```{r}
open_data_happiness <- open_data %>%
  left_join(happiness, by = "Country") %>%
  mutate(Country = factor(Country)) %>%
  select(Country, Region, X2015.Score, Happiness.Score, Economy..GDP.per.Capita., 
         Family, Health..Life.Expectancy., Freedom, Trust..Government.Corruption., 
         Generosity, Dystopia.Residual)
```
select()這東西使我們join的dataframe更乾淨，他只保留我們要的column!    
接下來重新命名這些column names，增加易讀性    
```{r}
colnames(open_data_happiness) <- c("Country", "Region", "Openness", "Happiness", "GDP", "Family", "Health", "Freedom", "Trust", "Generosity", "DystopiaResidual")
```
安裝且載入formattable，開始找出前十名的opendata國家   
```{r}
if(!require(formattable))install.packages("formattable",repos = "http://cran.us.r-project.org")
library(formattable)
open_data_happiness %>%
  arrange(desc(Openness)) %>%
  mutate_each(funs(round(., 2)), -c(Country, Region, Openness)) %>%
  head(10) %>%
  formattable(list(
    Openness = color_bar("yellow"),
    Happiness = color_bar("lightgreen"),
    GDP = color_bar("deepskyblue"),
    Family = color_bar("deepskyblue"),
    Health = color_bar("deepskyblue"),
    Freedom = color_bar("deepskyblue"),
    Trust = color_bar("deepskyblue"),
    Generosity = color_bar("deepskyblue"),
    DystopiaResidual = color_bar("deepskyblue")
  ), align = "l")
```
從desc可以看出他是降冪排列(畢竟要從大到小找出最高的前十名)    
mutate_each()那一行是要把所有數值變成小數點到第二位
利用formattable()來畫出圖表   
`mutate_each()` is deprecated.    
Use `mutate_all()`, `mutate_at()` or `mutate_if()` instead.   
To map `funs` over a selection of variables, use `mutate_at()`    
接下來我們要探討這些open國家是否快樂    
用圖表來呈現    
```{r}
if(!require(ggthemes))install.packages("ggthemes",repos = "http://cran.us.r-project.org")
if(!require(viridis))install.packages("viridis",repos = "http://cran.us.r-project.org")
library(ggplot2)
library(ggthemes)
library(viridis)
ggplot(open_data_happiness, 
  aes(x = Openness, 
      y = Happiness)) +
  geom_point(aes(colour = Region),
             size = 2) +
  geom_smooth(method="lm") +
  labs(x = "Openness Score",
       y = "Happiness Score",
       title = "Are open data friendly countries happy countries?",
       subtitle = "Data openness and happiness by country in 2015") +
  scale_color_viridis(discrete = T) +
  theme_minimal() +
  theme(text = element_text(size=16))
```
labs()可以使我們對這張圖給標題和副標    
從這張圖可以知道，快樂指數和資料開放度是呈正相關的(大部分國家)    
接下來要看其他指數與資料開放度的關聯    
```{r}
if(!require(corrplot))install.packages("corrplot",repos = "http://cran.us.r-project.org")
library(corrplot)
open_data_corr <- open_data_happiness %>%
  select(Openness, Happiness, GDP, Family, Health, 
         Freedom, Trust, Generosity, DystopiaResidual) %>%
  mutate(Openness = as.numeric(Openness))

od_corr <- cor(open_data_corr, use = "complete", method = "pearson")

corrplot(od_corr)
```
載入corrplot這個package畫出這種所有相關性的圖，corrplot()就可以畫出，點越大越藍相關性越大!    
而要畫這張圖前需要select()自己想要比較的項目，再來因為先前把opennes這項目成為factor，所以要把他mutate()成numeric最後還要先用cor()來調整資料，最後才能畫出上面的圖。   
